臺灣高等法院臺中分院刑事判決       100年度上訴字第1597號
上  訴  人
即  被  告  周修德
選任辯護人  洪主雯律師
            楊振芳律師
上列上訴人即被告因違反毒品危害防制條例案件，不服臺灣彰化
地方法院100年度訴字第223號中華民國100年5月12日第一審判決
（起訴案號：臺灣彰化地方法院檢察署99年度偵字第11459號）
，提起上訴，本院判決如下：
    主  文
原判決關於販賣第一級毒品及定應執行刑部分撤銷。
周修德犯如附表一編號1至5所示之販賣第一級毒品罪，各處如附
表一編號1至5所示之刑（含主刑及從刑）。主刑部分應執行有期
徒刑拾柒年，從刑部分併執行之。
其餘被訴如附表二編號1、2所示販賣第一級毒品等部分，均無罪
。
    犯罪事實
一、周修德（綽號阿清）明知海洛因乃毒品危害防制條例第2條
    第2項第1款所規定列管之第一級毒品，非經許可，不得持有
    、販賣，竟基於販賣第一級毒品海洛因以營利之各別犯意，
    以其所有諾基亞廠牌、門號為0000000000號行動電話1支（
    含SIM卡1枚，未扣案），供其販賣海洛因對外聯繫之用，而
    於附表一編號1至5所示時地，當購毒者黃能銓（綽號老俊）
    、吳慶川及洪淵清等人各以其等所持用之行動電話撥打上開
    0000000000號行動電話，而與周修德聯繫欲購買海洛因後，
    周修德即將海洛因販賣交付給黃能銓等人，先後共得手5次
    ，其中僅附表一編號2所示販賣給吳慶川之該次尚未取得對
    價即新臺幣（下同）1000元，其餘所得分係3000元1次、500
    元3次，合計共得款4500元；至其各次販賣海洛因行為之購
    毒者、行為人、販賣之時間與地點、販賣方法、過程及所得
    財物等均詳如附表一編號1至5所載。嗣因警方對周修德上開
    所有之行動電話依法實施通訊監察，並持臺灣彰化地方法院
    檢察署檢察官簽發之拘票，於99年12月15日中午12時50分許
    ，在彰化縣溪湖鎮地○路201號前查獲周修德，扣得其所有
    供犯上開販賣第一級毒品等罪所使用之電子磅秤2台及分裝
    袋1批，進而查獲上情（另周修德被訴販賣第二級毒品部分
    ，業經原審判處無罪確定）。
二、案經彰化縣警察局鹿港分局報請臺灣彰化地方法院檢察署檢
    察官偵查起訴。
    理  由
壹、證據能力部分：
一、按被告以外之人於偵查中向檢察官所為陳述，除顯有不可信
    之情況者外，得為證據，刑事訴訟法第159條之1第2項定有
    明文。偵查中對被告以外之人（包括證人、鑑定人、告訴人
    、被害人及共同被告等）所為之偵查筆錄，或被告以外之人
    向檢察官所提之書面陳述，性質上均屬傳聞證據。惟現階段
    刑事訴訟法規定檢察官代表國家偵查犯罪、實施公訴，依法
    其有訊問被告、證人及鑑定人之權，證人、鑑定人且須具結
    ，而實務運作時，檢察官偵查中向被告以外之人所取得之陳
    述，原則上均能遵守法律規定，不致違法取供，其可信度極
    高，職是，被告以外之人前於偵查中已具結而為證述，除反
    對該項供述得具有證據能力之一方，已釋明「顯有不可信之
    情況」之理由外，不宜以該證人未能於審判中接受他造之反
    對詰問為由，即遽指該證人於偵查中之陳述不具證據能力。
    且所謂不可信性情況，法院應審酌被告以外之人於陳述時之
    外在環境及情況，例如：陳述時之心理狀況、有無受到外力
    干擾等，以為判斷之依據。查本件證人即購毒者黃能銓、吳
    慶川及洪淵清等3人於檢察官偵查中，均以證人之身分陳述
    ，經各告以具結義務及偽證處罰等事項，於命證人朗讀結文
    後具結，故上述證人黃能銓等3人係於負擔偽證罪之處罰心
    理下證述，並以具結擔保其等供述之真實性，又無受其他不
    當外力干擾，上訴人即被告周修德（下稱被告）與其選任辯
    護人亦未曾提及檢察官在偵查時有何不法取供之情形，則參
    照上開說明，證人黃能銓、吳慶川及洪淵清等人上開於偵查
    中之證言，自有證據能力。
二、次按電話監聽譯文，僅屬依據監聽錄音結果予以翻譯之文字
    ，固具文書證據之外觀，但實際上仍應認監聽所得之錄音帶
    ，始屬調查犯罪所得之證物，乃刑事訴訟法第165條之1第2
    項所稱之新科技證物，如其蒐證程序合法，且當事人已承認
    監聽錄音譯文之內容屬實，或對於該譯文內容並無爭執，而
    法院復已就該譯文依法踐行調查證據程序者，該監聽錄音之
    譯文即與播放錄音有同等價值，自有證據能力（最高法院98
    年度台上字第527號判決意旨參照）。查本件在下列判決理
    由中所援引為證據使用，即被告周修德所有門號為00000000
    00號之行動電話，於附表一編號1至5所載時間，與購毒者黃
    能銓、吳慶川及洪淵清等人持用之行動電話通聯，而為警方
    實施監聽後所製作之通訊監察譯文，係經臺灣彰化地方法院
    核發99年聲監字第000578號通訊監察書暨電話附表各1件（
    見原審卷第39至40頁），由警方依法實施通訊監察所得，且
    為被告及上述黃能銓、吳慶川及洪淵清等人坦承為其間之對
    話無誤，被告及其選任辯護人對於此等通訊監察譯文之證據
    能力，亦不爭執，復已由本院於審理時，依法對當事人提示
    並告以要旨，而踐行調查證據之程序。則參照首起之說明，
    上開警方依法監聽所取得錄音而製成之通訊監察譯文，均有
    證據能力。
三、被告以外之人於審判外之陳述，雖不符前4條（即刑事訴訟
    法第159條之1至第159條之4）之規定，而經當事人於審判程
    序同意做為證據，法院審酌該言詞陳述或書面陳述作成時之
    情況，認為適當者，亦得為證據；當事人、代理人或辯護人
    於法院調查證據時，知有第159條第1項不得為證據之情形，
    而未於言詞辯論終結前聲明異議者，視為有前項之同意，刑
    事訴訟法第159條之5定有明文。本件除上述(一)、(二)所載證人
    於檢察官訊問時之陳述及卷附之通訊監察譯文具有證據能力
    外，其餘被告以外之人在審判外之陳述經於下列判決理由中
    援引為證據者（包括書面陳述），因檢察官、被告及選任辯
    護人均不爭執證據能力，復經本院審酌各該證據作成時之狀
    態，也認無非法取得之情形，並適合作為本案之證據使用，
    故以上被告以外之人於審判外之陳述，亦有證據能力。
四、再按被告之自白，非出於強暴、脅迫、利誘、詐欺、疲勞訊
    問、違法羈押或其他不正之方法，且與事實相符者，得為證
    據，刑事訴訟法第156條第1項定有明文。查本件被告周修德
    於原審法院審理時所坦承有於附表一編號1至5所示時、地，
    與證人黃能銓、吳慶川及洪淵清見面，並交付海洛因等自白
    （見原審卷第188頁反面至190頁），並非違背法定程序所取
    得，且核與本案從其他方面調查所得之證據資料相符（詳參
    後述），可認屬實，故亦得採為證據。
五、扣案之電子磅秤2台及分裝袋1批並非供述證據，而無傳聞法
    則之適用。惟此等扣案物品乃警方於前述時地查獲被告時，
    合法所扣得，且與本件案情具有關聯性，自有證據能力。
貳、實體方面：
一、有罪部分：
  (一)訊據被告周修德坦承知悉未經許可，不得持有及販賣第一級
    毒品海洛因，並有於附表一編號2所示時、地，將海洛因1包
    交付給吳慶川；然矢口否認有何販賣海洛因之犯行，辯稱如
    附表一編號1所示者，實為其與黃能銓各出資3000元，合資
    向他人購買海洛因，而其交付吳慶川之海洛因，乃免費供其
    施用，並非販賣，至洪淵清之部分，係各出資500元，合資
    向他人購買海洛因云云。選任辯護人則為其辯護略以：1.被
    告與黃能銓為國中同學，相識甚久，被告係受黃能銓委託，
    於被告前往彰化縣花壇鄉向上游購買海洛因時，順便幫黃能
    銓向上游購買3000元之海洛因，此有證人黃能銓之證述可參
    ，故黃能銓係請被告代購海洛因，而非向被告購買。2.被告
    係將海洛因免費轉讓給吳慶川施用，此已由證人吳慶川敘明
    在卷，且其迄無給付任何代價，亦可證明被告並無販賣海洛
    因給吳慶川。3.證人洪淵清於原審法院為證時已陳明其非向
    被告購買海洛因，而係請被告幫他去買，是被告確無任何販
    賣海洛因之行為等語。
  (二)本院查：
  1.關於附表一編號1所示部分：
  (1)被告此部分販賣海洛因之行為，業據證人黃能銓於檢察官訊
    問時具結後詳陳在卷（見99年度他字第2336號卷第161頁）
    。
  (2)又證人黃能銓上開於偵查中所證述如附表一編號1所載，其
    如何與被告聯繫，進而以3000元之代價向被告購得海洛因1
    包之證詞，並有其持用門號為0000000000號行動電話與被告
    所有之0000000000號行動電話，於99年8月20日下午4時17分
    44秒許通聯，經警方依法實施通訊監察後製成之通訊監察譯
    文1則附卷，足以擔保其證詞為真；當時其間對話情節如下
    ：「B（即黃能銓）：喂！A（即被告）：要過去花壇，你要
    不要去？B：你過去就好啦！看你要不要順便過來，過來我
    再寄啦！A：好啦！」（見原審卷第64頁反面）。且上開警
    方所實施之通訊監察，係依臺灣彰化地方法院所核發99年聲
    監字第000578號通訊監察書及電話附表（見原審卷第39至40
    頁）而為，經核准之監察期間自99年8月17日10時起至同年9
    月15日10時止，合法性無虞。
  (3)被告復於原審法院審理時，自承其有向黃能銓取得3000元，
    並於99年8月20日晚間約8時許，在黃能銓位於彰化縣福興鄉
    ○○路20號之2之住處，交付價值3000元之海洛因給黃能銓
    等語（見原審卷第188頁反面），核與證人黃能銓上開於檢
    察官訊問時所結證之情節相符，益加保證黃能銓所言如附表
    一編號1所示向被告購買海洛因之過程，厥屬事實無誤。
  (4)此外，被告於99年12月15日中午12時50分許，在彰化縣溪湖
    鎮地○路201號前為警查獲時，並經扣得電子磅秤2台、分裝
    袋1批等事實，有彰化縣警察局鹿港分局搜索扣押筆錄、扣
    押物品目錄表等各1件及上開扣案物之照片1張等附卷可稽（
    見99年度偵字第11459號卷第64至65、68頁），且上述扣案
    物均為被告所有，亦據其於原審及本院審理時皆供承在卷（
    見原審卷第187頁反面、本院卷第78頁）。而電子磅秤核係
    常見供販賣海洛因所使用之工具，此因海洛因價高量微，故
    一般販賣海洛因之人必須準備電子磅秤於交易前仔細秤量，
    始能達其獲利之意圖；然購買海洛因者，往往為求迅速取得
    海洛因施用以滿足毒癮，僅能接受販毒者所交付之數量、品
    質，而無須利用電子磅秤；況本件所查獲之電子磅秤共有2
    台之多，益見應係被告持供犯本件販賣第一級毒品罪所使用
    之物。另參一般僅施用海洛因而無販賣此項毒品者，因無需
    購買大量且高純度之海洛因自行分裝，致容易受潮或變質，
    故根本不需使用大量之分裝袋，然本件亦扣得分裝袋1批，
    數量非微，自足認係供被告犯本件販賣第一級毒品罪之用。
    要言之，上開扣案之電子磅秤2台、分裝袋1批顯均已逾供被
    告本身施用毒品所需要之範圍，是亦足以佐證被告應有如附
    表一編號1所示販賣海洛因給黃能銓之犯行。
  (5)再查案至本院審結時止，並未見被告與證人黃能銓之間有何
    嫌隙或結怨，致黃能銓不惜甘冒被追訴偽證罪責之危險，堅
    欲設詞誣陷被告涉嫌販賣第一級毒品海洛因。
  (6)按「施用毒品者指稱向某人買受毒品之證詞，固不得作為有
    罪判決之唯一證據，仍須調查其他必要之證據，以補強其真
    實性。惟所謂補強證據，係指除該供述本身外，其他足以佐
    證該供述確具有相當程度真實性之證據而言。所補強者，並
    不以事實之全部為必要，祇須因補強證據與該供述相互印證
    ，依社會通念，足使犯罪事實獲得確信者，即足當之」（最
    高法院100年度台上字第4444號判決要旨參照）。查有關附
    表一編號1所示部分，因有前開卷附之通訊監察譯文、被告
    部分自白、扣案之電子磅秤2台、分裝袋1批等補強證據，足
    與證人黃能銓前於偵查中所具結之證詞，相互印證，自可適
    合認定被告應有此部分犯行無訛。
  (7)至證人黃能銓雖曾於警詢與原審證稱：其於99年8月20日下
    午4時17分，以0000000000號行動電話撥打被告使用之0000
    000000號行動電話，乃欲請被告幫他購買3000元之海洛因，
    被告當日係先至其住處，向其收取上述金額後才離去，約1
    、2小時之後，被告再返回將海洛因交付其收受云云（見99
    年度偵字第11459號卷第9頁、原審卷第172至174頁），且於
    本院為證時，仍再證述其係託被告幫他購買云云（見本院卷
    第84、85頁）。被告並辯稱其係與黃能銓集資向他人購買海
    洛因，辯護人則為被告辯護以其乃幫黃能銓購買，而非販賣
    海洛因給黃能銓等語，業見前述。惟按證人之陳述有部分前
    後不符，或相互間有所歧異時，究竟何者為可採，法院仍得
    本其自由心證予以斟酌，非謂一有不符或矛盾，即應認其全
    部均為不可採信（最高法院74年度台上字第1599號判例要旨
    參照）。又「買方意在取得毒品，在不知賣方毒品來源之情
    形下，不論毒品之取得或對價之交付，自均以賣方為對象；
    至於賣方以如何之方式、價格或向何人取得毒品，均非買方
    所問。換言之，因多數販毒者，多非自行製造，不能無中生
    有，而須另向他人『進貨』，此亦為買方所深知。因此買方
    以求助、拜託之方式或語氣，央請賣方代為尋問、幫忙調貨
    云云，其真意實與一般之買賣方式無異，自不得僅據通話之
    形式或語氣，否定雙方意在買賣。」（最高法院100年度台
    上字第403號判決要旨參照）。經查：
  本件迄本院審結時止，未見證人黃能銓與被告之間有何仇怨
    ，致證人黃能銓恐有設詞構陷被告之虞，前已敘明。且以證
    人黃能銓之智識程度，就其有無向某人購買何物之事，極易
    區辨，絕不致將委託某人代購海洛因乙情，誤說成係向該人
    購買海洛因。再其先前於偵查中所具結證述詳如附表一編號
    1所示如何向被告購買海洛因之過程，業有其他相當之證據
    足以擔保其所言之真實性；反觀證人黃能銓上開迴異於偵查
    中證述內容之說法，卻顯乏適合之證據可予核實。則綜據上
    情以觀，證人黃能銓前揭所謂其係委託被告幫忙代購海洛因
    云云，已不足予被告有利之判斷。
  況證人黃能銓於本院為證時，亦已陳明：被告並未將其「進
    貨」之藥頭介紹給證人黃能銓認識，也未將聯絡藥頭之電話
    留給證人，故證人無法自行尋得該名在花壇之藥頭以購買海
    洛因，就本件通聯紀錄所顯示99年8月20日之該次，證人亦
    無親眼目睹被告與花壇該名藥頭之交易情形等語（見本院卷
    第87頁）。則縱認依其間上開通訊監察譯文內容所顯示之交
    談情節，可解為證人黃能銓係於電話中拜託被告代為幫忙調
    貨，然證人黃能銓對於被告前去花壇購買海洛因之上游既毫
    無所悉，不識其上游，亦無可資聯絡該上游之電話，則於被
    告與黃能銓間一方交付金錢、一方給付海洛因之行為，即顯
    不存在其他第三人，實無從否定雙方意在買賣，仍應認為被
    告確有販賣海洛因1包給黃能銓，而得款3000元。職是之故
    ，不論是被告所辯解其係與黃能銓合資購買海洛因，抑或如
    其辯護人所言黃能銓係請被告代購海洛因，顯均不足參採甚
    明。
  2.關於附表一編號2所示部分：
  (1)被告確有販賣海洛因1包給吳慶川，代價為1000元，但吳慶
    川尚未交付價金，其過程詳如附表一編號2所載等情節，業
    據證人吳慶川於檢察官訊問時具結陳明在卷（見99年度他字
    第2336號卷第178至179頁）；且案至本院審結時止，並未見
    證人吳慶川與被告之間有何積怨，致顯可懷疑吳慶川故於上
    開偵查中偽證，以陷害被告受重罪之追訴、處罰。
  (2)證人吳慶川上開在偵查中所具結之證詞，並有前述臺灣彰化
    地方法院所核發之通訊監察書及電話附表（見原審卷第39至
    40頁），及其持用之0000000000號行動電話，與被告所有之
    0000000000號行電話，於99年8月26日上午9時45分許之通訊
    監察譯文：「A（即吳慶川）：喂！B（即被告）：文武廟。
    A：喔！好。」及於同日上午9時53分許之通訊監察譯文：「
    A（即吳慶川）：喂！B（即被告）：怎麼這麼久？A：哪有
    ！我怎麼沒有看見你。B：我在這裡等很久了，我在車上啊
    ！A：你在停車場，還是哪裡？B：門口啦！A：門口？我怎
    麼沒看見？B：好啦！你騎過來紅綠燈這裡，要回去你那裡
    的紅綠燈。A：喔！喔！喔！」（以上見原審卷第37頁），
    可擔保吳慶川上開於偵查中結證之情節非虛。
  (3)尤其，被告於原審法院審理時，曾自白其有於99年8月26日
    上午約9時53分許，在彰化縣鹿港鎮之「文武廟」前，交付
    價值1000元之海洛因給吳慶川等語（見原審卷第188頁）。
    此項自白因與證人吳慶川前開於偵查中結證之陳述相符，亦
    與上開其間通訊監察譯文所示情節吻合，應屬實可採，而更
    擔保證人吳慶川前開不利於被告證詞之可信性。
  (4)此外，尚有扣案被告所有之電子磅秤2台、分裝袋1批等物，
    亦足為證人吳慶川前開於偵查中所言證詞之佐證。
  (5)案經綜合歸納此部分調查所得之證據資料後，可知證人吳慶
    川上開指證如附表一編號2所示向被告購買海洛因之過程，
    因有適合之其他補強證據可資憑認，應屬實情。
  (6)證人吳慶川雖於原審具結改證稱：其曾於99年8月26日上午9
    時45分、53分許，皆以0000000000號電話撥打綽號「阿清」
    即被告使用之0000000000號行動電話，與被告聯繫，並向被
    告詢問有無工作，接著在文武廟碰見被告後，與被告交談時
    ，向被告詢問有無海洛因，被告即免費贈送海洛因1包予其
    收受，被告並未販賣海洛因云云（見原審卷第180至184頁）
    ，於本院審理時仍再為相同之證詞（見本院卷第89頁）。惟
    免費將海洛因贈予他人施用，與約定付出一定對價以向他人
    購買海洛因，要屬截然不同之行為，此以吳慶川已年逾40歲
    之智識程度及生活經驗，絕無不能辨明之情形，乃吳慶川竟
    會於偵查中將被告之贈與供述成販賣行為，此參照常情，已
    難置信。又若果被告確係將海洛因1包免費贈與吳慶川，則
    吳慶川毫不領情，反而於檢察官訊問時特意陷害被告，妄言
    其係以1000元之代價向被告購買，此必係其間存有相當厲害
    之恩怨糾葛或基於其他特殊緣由所致，方合乎情理；然綜觀
    吳慶川於原審及本院所為證詞，僅可知其間相識已久，也曾
    共事木工之工作，卻未聞吳慶川因何事由而對被告懷恨甚烈
    ，則吳慶川既不能為合理之交代，若即任意棄其偵查中所言
    而已查有相當補強證據之證詞不顧，輕易轉認被告確係無償
    轉讓海洛因給吳慶川，而非販賣，自不符論理法則。況被告
    於原審供稱當時因見吳慶川毒癮發作，看他很痛苦，才送海
    洛因給他施用（見原審卷第189頁），但證人吳慶川於原審
    卻係證述：可能以前被告是證人之雇主，才請他施用海洛因
    （見原審卷第182頁），其2人所言，南轅北轍，則倘贈與乙
    節為真，雙方豈會對於被告為何贈與證人海洛因之緣由，無
    法為合致之說明？從而，證人吳慶川上開於原審及本院所改
    口之證詞，顯係迴護被告之詞，故被告前揭辯解及辯護人所
    為辯護意旨，均欲引用吳慶川前揭於法院所改口之證詞，自
    非可取。
  3.關於附表一編號3、4、5等所示部分：
  (1)證人即購毒者洪淵清業於檢察官訊問時具結後，將詳如附表
    一編號3、4、5等所載，就其如何與被告聯繫，進而於各次
    皆以500元之代價，向被告購得海洛因3次等過程，均敘明在
    卷可參（見99年度他字第2336號卷第191至193頁）。被告並
    於原審自承與洪淵清為同學之關係，交情一般，沒有仇恨等
    語（見原審卷第9頁），核與案至本院審結時止，亦無發現
    其間有何積怨之情相符，故證人洪淵清當無動機不實編造被
    告涉嫌販賣海洛因之犯行。
  (2)而除證人洪淵清上開證述本身外，尚有前揭臺灣彰化地方法
    院所核發之通訊監察書與電話附表（見原審卷第39至40頁）
    ，及以下洪淵清所持用門號0000000000號行動電話與被告所
    有0000000000號行動電話之通訊監察譯文共3則（見原審卷
    第38頁）暨通聯紀錄（見原審卷第86、88、90頁）可予佐證
    ：
  於99年8月23日上午10時3分許，其間通話交談之內容為：「
    B（即被告）：喂！A（即洪淵清）：你在哪裡？B：我出來
    買檳榔啊！A：出去買檳榔喔！B：對啊！A：我過去找你啦
    ！B：好啊！」復於同日上午10時15分許，通話如下：「B（
    即被告）：喂！A（即洪淵清）：你不在喔！B：我在檳榔攤
    這裡，你在做什麼？A：喔！我到了。」等語。
  於99年8月26日下午5時13分許，雙方通話交談：「B（即被
    告）：跟你說在做工作你聽不懂喔！A（即洪淵清）：拜託
    一下啦！你出來一下啦！B：沒有辦法啦！A：我人在不舒服
    ，沒有辦法走進去啦！我在你們門外啦！好不好。B：好啦
    ！」等語。
  於99年8月30日上午8時58分許，其等復聯繫：「B（即被告
    ）：找老俊啦！A（即洪淵清）：我不知道他的電話。B：我
    在他這裡啦！A：喔！你去找他喔！B：對啦！」等語。
  (3)再被告於原審法院審理時，曾自白其有於99年8月23日上午
    10時15分許之後某時，在彰化縣福興鄉○○路某檳榔攤前交
    付500元之海洛因給洪淵清，又於99年8月26日下午5時30分
    許，在彰化縣福興鄉○○街22號即被告工作之場所附近，交
    付500元之海洛因給洪淵清，復於99年8月30日上午9至10時
    許，在彰化縣福興鄉○○路某處交付500元之海洛因給洪淵
    清等語（見原審卷第189頁反面至190頁）。上開自白因核與
    前述從其他方面調查所得之事證相符，故足認屬實而可採為
    證據，且亦可補強前揭證人洪淵清之證詞。
  (4)另附表一編號3、4、5所示被告販賣第一級毒品等部分，並
    有上開扣案即被告所有之電子磅秤2台、分裝袋1批等物，亦
    可為佐證。
  (5)從而，經綜參證人洪淵清於偵查中之證詞及卷附之通訊監察
    譯文、被告部分自白及扣案之電子磅秤2台、分裝袋1批等補
    強證據後，斷定被告客觀上應有販賣第一級毒品之行為詳如
    附表一編號3、4、5等所示，應無違反一般經驗法則及論理
    法則。
  (6)證人洪淵清雖於原審為證時改稱：前述3次實均為其與被告
    合資購買海洛因，並委請被告幫忙購買後，再一起平分海洛
    因施用，被告應該不會藉此營利賺錢云云（見原審卷第160
    至167頁）。然洪淵清於原審證述時，亦稱其不知被告至何
    處及向何人拿到海洛因，根本不認識被告拿取海洛因之來源
    等語（見原審卷第161頁反面、167頁反面至168頁）。則究
    其實，既然證人洪淵清係付出一定之代價給被告，被告始相
    對交付海洛因給洪淵清，洪淵清不知被告如何取得海洛因，
    也不識其上游或來源，很明顯地，買賣行為係存於洪淵清與
    被告之間，而非發生在洪淵清與其他第三人間，故縱令被告
    於原審改稱其係委請被告幫忙購買云云，仍無法改變其間買
    賣海洛因之行為本質。是洪淵清上開於原審所為證詞，不足
    為被告有利之判斷，亦即被告及辯護人之前開辯解，均無可
    採。
  4.近年來因毒品海洛因遭濫用，危害國民健康與社會安定日益
    嚴重，治安機關對於販賣上述毒品之犯罪行為，一再嚴加查
    緝，各傳播媒體對於偵查機關多次掃盪毒品之辦案作為亦迭
    予報導，已使此項毒品不易取得且物稀價昂。若被告周修德
    與證人黃能銓、吳慶川及洪淵清等人之交易無利可圖，自無
    可能甘冒一經查獲將被判處重刑之危險，一再與其等交易。
    另一方面，販賣毒品海洛因乃違法行為，非可公然為之，此
    項毒品亦無公定價格，可任意分裝增減分量，且每次買賣之
    價格、數量，亦隨時依雙方之關係深淺、資力、需求量、對
    行情之認知、來源是否充裕、查緝是否嚴緊等因素，而異其
    標準，機動調整，非可一概論之。從而，販賣之利得，除非
    經被告坦承犯行或價格、數量俱臻明確外，實難察得其交易
    實情。惟販毒者不管從價差或量差中牟利，方式雖異，然其
    販賣行為在意圖營利則屬同一。參以本案被告與黃能銓、吳
    慶川及洪淵清等人間，固相識已久，但被告自承與黃能銓及
    洪淵清之交情一般，沒有仇恨，吳慶川則為在其工廠打工之
    學徒，亦無仇恨等情（見原審卷第9頁），其間顯均無何等
    特別情誼，則被告自無可能毫無所圖而平白無故反覆涉險供
    應其等海洛因。故被告於附表一編號1至5等所示各次販賣海
    洛因給黃能銓、吳慶川及洪淵清等3人時，必然心存營利之
    意圖，應無疑義。
  5.綜上所述，詳如附表一編號1至5所示，被告各次基於販賣海
    洛因以營利之犯意，以其所有諾基亞廠牌、門號0000000000
    號之行動電話供作聯繫工具，而販賣海洛因給黃能銓、吳慶
    川及洪淵清共5次等犯行，已事證明確，均足以認定；至其
    前開辯解，顯屬避責之詞，尚非可採。
  (三)論罪科刑部分：
  1.按刑事上販賣罪之完成，與民事上買賣契約之成立，二者之
    概念尚有不同。在民事上，買賣雙方就買賣標的物與價金等
    買賣要件之意思表示一致，其買賣契約固已成立。然刑事上
    之販賣行為，則須以營利為目的，將標的物販入或賣出，有
    一於此，其犯罪行為始為完成，苟行為人尚未將標的物販入
    或賣出，即難謂其販賣行為已屬完成。而所謂賣出，自應以
    標的物已否交付為斷，苟標的物已交付，縱買賣價金尚未給
    付，仍應論以販賣既遂罪；反之，如標的物尚未交付，縱行
    為人已收受價金，仍難謂其販賣行為已屬完成。」（最高法
    院88年度台上字第3760號判決要旨參照）。查詳如附表一編
    號2所示被告周修德販賣海洛因給吳慶川之該次犯行，被告
    業已將海洛因交付吳慶川，雖吳慶川至今猶未給付對價1000
    元，然參諸上開說明，被告此部分所為，客觀上仍已達於既
    遂之狀態。故核被告就附表一編號1至5等各次所為，均係犯
    毒品危害防制條例第4條第1項之販賣第一級毒品罪；且其每
    次為販賣海洛因而持有之低度行為，應均為各次販賣之高度
    行為所吸收，皆不另論罪。又學理上所謂之「集合犯」，係
    一種構成要件類型，亦即立法者針對特定刑罰規範之構成要
    件，已預設其本身係持續實行之複次行為，具備反覆、延續
    之行為特徵，將之總括或擬制成一個構成要件之「集合犯」
    行為，此種犯罪以反覆實行為典型、常態之行為方式，具侵
    害法益之同一性，因刑法評價上為構成要件之行為單一，故
    僅包括的成立一罪。而毒品危害防制條例第4條第1項之販賣
    第一級毒品罪，於95年7月1日修正刑法施行前，並未被認係
    「集合犯」，在上開刑法修正時（或在此後），亦未經立法
    機關另為「集合犯」之立法；且本件被告販賣海洛因給黃能
    銓、吳慶川及洪淵清等人之時間、地點均截然可分，主觀上
    無從認係出於一次之決意，依社會通念，當以評價為數罪始
    較適當，方符刑罰公平原則。是被告所犯如附表一編號1至5
    等所示各次販賣第一級毒品罪，因犯意各別，行為時空互殊
    ，應分論併罰；檢察官於原審法院行準備程序時，當庭以言
    詞陳稱被告上開各次所為係屬集合犯之包括一罪（見原審卷
    第55頁），顯有誤會。再按刑法第59條之酌量減輕其刑，必
    於犯罪之情狀，在客觀上足以引起一般同情，認為即予宣告
    法定低度刑期，猶嫌過重者，始有其適用（最高法院51年台
    上字第899號判例要旨參照）。查被告所犯如附表一編號1至
    5等販賣第一級毒品罪，其各次販賣給黃能銓、吳慶川及洪
    淵清之海洛因數量均不多，所生危害遠不及於大量且長期販
    賣海洛因之盤商，且此5件之各次犯罪所得，少則500元，多
    則3000元，著實有限，其中附表一編號2部分仍未取得對價
    ，以其上述各次具體之犯罪情狀，若均處以毒品危害防制條
    例第4條第1項之法定最低本刑即無期徒刑，實屬過重，在客
    觀上足以引起一般人之同情，難認符合罪刑相當原則及比例
    原則，而情堪憫恕。故應依刑法第59條所定，就其所犯如附
    表一編號1至5等所示各罪，均酌量減輕其刑。
  2.原審認被告確有犯如附表一編號1至5等所示各件販賣第一級
    毒品罪，而予論科，並就其餘被訴販賣第一級毒品等部分（
    即如附表二編號1、2所示者），以均不能證明，遂不另為無
    之諭知，固非無見。惟查：(1)公訴意旨起訴被告涉嫌販賣第
    一級毒品罪之範圍，除附表一所示各件外，尚包括附表二部
    分（附表二所示部分，應為被告無罪之判決，詳如後述），
    且起訴書已清楚明白敘述其應分論併罰之各件犯罪事實，及
    於證據並所犯法條欄詳載「請予分論併罰」等語。而檢察官
    雖於原審行準備程序時以言詞更改上開起訴書內「分論併罰
    」之記載，主張其間為集合犯之包括一罪關係（見原審卷第
    55頁），非數罪併罰；然檢察官於該次蒞庭時，並未將起訴
    書所載被告應分論併罰之犯罪事實，亦配合為集合犯之更正
    或補充，此後更未再以言詞或書面重新架構被告各次所為係
    屬集合犯一罪之構成要件事實，況此項集合犯之法律上見解
    ，顯非正確，前已敘明，故法院於審理時自不受檢察官上開
    非屬正確之集合犯法律上意見所拘束。亦即，如附表二所示
    部分，倘不能證明被告犯罪，仍應於判決主文明白為其無罪
    之諭知，始稱適法，原審卻予不另為無罪之諭知，即有違誤
    。(2)扣案被告所有之電子磅秤2台、分裝袋1批，足為被告犯
    如附表一編號1至5等所示各件販賣第一級毒品罪之佐證，其
    理前已詳述，原審認此等扣案物與被告上開犯行毫無關聯，
    亦非妥適。故被告提起上訴，猶執前詞，矢口否認有何販賣
    第一級毒品海洛因之犯行，固無理由，已析陳於前；然原判
    決關於販賣第一級毒品部分既有上開可議之處，即應予撤銷
    改判，且所定應執行刑部分，因已失所憑藉，故應一併撤銷
    。爰審酌被告曾有施用毒品之前案紀錄，明知海洛因害人匪
    淺，為貪圖不法利益，竟不惜販賣給相識多年之同窗及友人
    ，復於法院審理時，不斷砌詞避責，未見悔悟、反省，犯後
    態度不佳，乃再考量其智識程度、各次犯罪之動機、目的、
    方法、手段及所得等一切情狀後，就其所犯如附表一編號1
    至5等所示各罪，分別判處如主文第2項所示之刑，及就主刑
    部分定其應執行之刑。有關沒收部分：1.扣案之電子磅秤2
    台、分裝袋1批乃被告所有，業據被告自承在卷（見原審卷
    第187頁反面、本院卷第78頁），並供被告犯如附表一編號1
    至5所示各次販賣第一級毒品罪之用，故應依毒品危害防制
    條例第19條第1項之規定，於其上開所犯各罪之主文項下，
    均予諭知沒收；2.被告持供前揭販賣海洛因使用、門號係00
    00000000號之行動電話1支，其手機為諾基亞廠牌，且該支
    手機及插用上開門號之SIM卡1枚均為被告所有等情節，亦經
    被告於原審供述甚明（見原審卷第55頁反面、187頁反面）
    ，故上述行動電話1支（內含門號0000000000號SIM卡1枚）
    雖無扣案，亦應依上開條例第19條第1項之規定諭知沒收，
    如全部或一部不能沒收時，追徵其價額；3.被告犯如附表一
    編號1、3、4、5等各件販賣第一級毒品罪所得之財物，均無
    扣案，惟仍應依上開條例第19條第1項之規定宣告沒收，如
    全部或一部不能沒收時，以其財產抵償之，另附表一編號2
    所示部分，因吳慶川迄未支付對價，被告尚無犯罪所得，即
    無以諭知沒收，併予敘明；4.上開各項從刑，應併執行之。
    另警方查獲被告時，還有扣得玻璃球吸食器2個、塑膠鏟管2
    支、行動電話1支（內含門號0000000000號SIM卡1枚）等物
    ，因核與前述被告所犯各件販賣第一級毒品罪，尚無關聯，
    而不得宣告沒收，附此敘明。
二、無罪部分：
  (一)公訴意旨另以：被告基於販賣海洛因之犯意，持用行動電話
    號碼0000000000號電話作為對外聯絡工具，而如附表二編號
    1所示，由證人黃能銓分別於99年9月初某日，在被告位於彰
    化縣福興鄉秀厝村之工廠處，向被告購買海洛因3000元、於
    99年11月7日起至99年11月13日間之某日，在被告位於彰化
    縣福興鄉○○路○段487號住處附近之某產業道路處，向被告
    購買海洛因6000元；又如附表二編號2所示，另由證人洪淵
    清於99年8月23日前之8月間某7日，在彰化縣福興鄉○○路
    某檳榔攤前或彰化縣福興鄉○○路旁等地，向被告購買海洛
    因1000元計2次、500元計5次，共計7次；因認被告就上述之
    附表二編號1、2等所示部分，亦涉犯毒品危害防制條例第4
    條第1項之販賣第一級毒品等罪嫌。
  (二)按犯罪事實應依證據認定之，無證據不得認定犯罪事實，刑
    事訴訟法第154條第2項定有明文。又認定犯罪事實，所憑之
    證據，雖不以直接證據為限，間接證據亦包括在內，然無論
    直接或間接證據，其為訴訟上之證明，須於通常一般之人均
    不致於有所懷疑，而得確信其為真實之程度者，始得據之為
    有罪之認定，倘其證明尚未達到此一程度，而有合理性懷疑
    之存在時，即無從為有罪之認定，根據「罪證有疑，利於被
    告」之證據法則，即不得遽為不利於被告之認定（最高法院
    76年臺上字第4986號判例意旨參照）。又按被告之自白，不
    得作為有罪判決之唯一證據，仍應調查其他必要之證據，以
    察其是否與事實相符，刑事訴訟法第156條第2項規定甚明。
    被告雖經自白，仍應調查其他必要之證據，以察其是否與事
    實相符。立法目的乃欲以補強證據擔保自白之真實性；亦即
    以補強證據之存在，藉之限制自白在證據上之價值。而所謂
    補強證據，則指除該自白本身外，其他足資以證明自白之犯
    罪事實確具有相當程度真實性之證據而言。雖其所補強者，
    非以事實之全部為必要，但亦須因補強證據與自白之相互利
    用，而足使犯罪事實獲得確信者，始足當之（最高法院74年
    臺覆字第10號判例參照）。
  (三)公訴人認被告尚涉前述販賣第一級毒品罪嫌，無非係以證人
    黃能銓、洪淵清分別於警詢時及偵訊中之陳述，為其論罪之
    主要依據。而被告於原審法院審理時，固不否認曾於99年9
    月初某日，在其位於彰化縣福興鄉秀厝村之工廠處，將價值
    3000元海洛因交予證人黃能銓收受，另曾於99年11月7日起
    至99年11月13日間之某日，在其位於彰化縣福興鄉○○路○
    段487號住處附近之某產業道路處，將價值6000元海洛因交
    予證人黃能銓收受；然於原審及本院審理時均堅詞否認前揭
    被訴之犯行，辯稱：其交付給證人黃能銓之海洛因，均係證
    人黃能銓委託其幫忙代購，另其未曾於99年8月23日前8月間
    之某7日販賣海洛因予證人洪淵清7次等語。
  (四)經查：
  1.證人黃能銓在偵查中及原審係具結證述：其第1次向被告購
    買海洛因為99年8月20日，第2次係99年8月20日後2週之某日
    即99年9月初某日，在被告位於彰化縣福興鄉秀厝村之工廠
    處，向被告購買海洛因3000元，第3次於99年11月17日之上
    週某日即99年11月15日，在被告位於彰化縣福興鄉○○路○
    段487號住處附近之某產業道路處，向被告購買海洛因6000
    元，其均係利用電話與被告聯繫，另有使用門號0000000000
    號行動電話等語（見99年度他字第2336號卷第161頁、原審
    卷第176至178頁）。惟參卷附證人黃能銓所使用0000000000
    號行動電話，與被告所有0000000000號行動電話之通訊監察
    譯文所示，其間曾於99年9月2日下午4時27分通聯，交談如
    下：「A（即黃能銓）：喂！你送貨回來了嗎？B（即被告）
    ：喂！剛到家，看你要轉過來嗎？還是晚一點我轉過去，你
    如果有空，還是你要轉過來。A：工廠喔！B：對啊！A：好
    啊！」（見原審卷第42頁），依其間通話內容觀之，顯為被
    告與證人黃能銓間通常之聊天及相約見面而已，實難憑此斷
    定被告曾於99年8月20日後2週之某日即99年9月初某日，在
    被告位於彰化縣福興鄉秀厝村之工廠處，販賣海洛因3000元
    予證人黃能銓乙事屬實。此外，通觀卷附有關被告使用0000
    000000號行動電話之所有通訊監察譯文，除附表一編號1所
    示者外，已無證人黃能銓與被告交談之通訊監察譯文，此並
    經證人黃能銓於原審肯認無誤（見原審卷第178頁反面）。
    是證人黃能銓於偵訊及原審所為前揭其利用電話聯絡被告購
    買海洛因等語，既查無其間之電話監聽譯文可佐，即無法只
    憑上開黃能銓之證詞輕認被告尚有附表二編號1所示販賣海
    洛因等犯行。
  2.證人洪淵清雖於偵訊中具結證述：其於99年8月23日前之8月
    間某7日，在彰化縣福興鄉○○路某檳榔攤前或彰化縣福興
    鄉○○路路旁處，向被告購買海洛因1000元2次、海洛因500
    元5次，共計7次云云（見99年度他字第2336號偵查卷宗第19
    2頁）。惟前揭臺灣彰化地方法院所核發之通訊監察書，其
    監察期間係自99年8月17日10時起至同年9月15日10時止，在
    證人洪淵清上開所述於99年8月23日前之8月間某7日，經查
    並無適合而可補強其證詞之通訊監察譯文得為佐證。從而，
    證人洪淵清於偵訊中所為上開證述內容，既無通訊監察譯文
    可佐，即難論斷被告確有附表二編號2所示之犯行。
  3.至本件固尚有扣得電子磅秤2台、分裝袋1批，然因無通訊監
    察譯文可資參酌，僅持上述兩項扣案物顯難補強證人黃能銓
    及洪淵清之證詞至相當可信為真實之程度。此外，其餘扣案
    之玻璃球吸食器2個、塑膠鏟管2支及行動電話1支（含門號
    0000000000號SIM卡1枚），則顯與被告有無附表二編號1、2
    所示之犯行無關，甚為明確。
  (五)從而，公訴人既不能確切證明被告尚有實施詳如附表二編號
    1、2所示販賣第一級毒品等犯行，且原審及本院亦查無此等
    事證，則基於罪疑唯輕，自應為被告此部分無罪之判決。惟
    原審誤予不另為無罪之諭知，尚有未洽，其理前已敘明，故
    應由本院將原判決撤銷，並就被告被訴涉嫌如附表二編號1
    、2所示販賣第一級毒品等部分，另為均無罪之判決如主文
    第3項所示。
據上論斷，應依刑事訴訟法第369條第1項前段、第364條、第299
條第1項前段、第301條第1項，毒品危害防制條例第4條第1項、
第19條第1項，刑法第11條前段、第59條、第51條第5款、第9款
，判決如主文。
本案經檢察官王清杰到庭執行職務。
中    華    民    國   100    年    10    月    13    日
            刑事第九庭  審判長法  官  江  德  千
                              法  官  陳  宏  卿
                              法  官  莊  深  淵
以上正本證明與原本無異。
如不服本判決應於收受送達後十日內向本院提出上訴書狀，其未
敘述上訴之理由者，並得於提起上訴後十日內向本院補提理由書
（均須按他造當事人之人數附繕本）「切勿逕送上級法院」。
                              書記官  陳  振  海
中    華    民    國   100    年    10    月    13    日
附表一（被訴販賣第一級毒品有罪部分）：
┌──┬───┬───┬─────┬─────────┬─────┬────────────┐
│編號│購毒者│行為人│販賣之時間│販賣之方法及過程  │所得財物（│所犯罪名及量刑（含主刑與│
│    │      │      │與地點    │                  │新臺幣）  │從刑）                  │
├──┼───┼───┼─────┼─────────┼─────┼────────────┤
│1   │黃能銓│周修德│於99年8月 │黃能銓於99年8月20 │3000元    │周修德販賣第一級毒品，處│
│    │（綽號│      │20日晚間8 │日下午4時17分44秒 │          │有期徒刑拾陸年。扣案之電│
│    │老俊）│      │時許，在黃│許，以其所持用門號│          │子磅秤貳台、分裝袋壹批，│
│    │      │      │能銓位於彰│0000000000號行動電│          │均沒收；未扣案之諾基亞廠│
│    │      │      │化縣福興鄉│話與周修德所有諾基│          │牌行動電話壹支（內含門號│
│    │      │      │新生路20號│亞廠牌之0000000000│          │0000000000號SIM卡壹枚） │
│    │      │      │之2住處內 │號行動電話（未扣案│          │沒收，如全部或一部不能沒│
│    │      │      │。        │）聯繫，欲向周修德│          │收時，追徵其價額；未扣案│
│    │      │      │          │購買海洛因，周修德│          │販賣第一級毒品所得新臺幣│
│    │      │      │          │即基於販賣海洛因以│          │仟元沒收，如全部或一部│
│    │      │      │          │營利之犯意，於左列│          │不能沒收時，以其財產抵償│
│    │      │      │          │時地，販賣海洛因1 │          │之。                    │
│    │      │      │          │包交付給黃能銓，黃│          │                        │
│    │      │      │          │能銓則給付新臺幣（│          │                        │
│    │      │      │          │下同）3000元之代價│          │                        │
│    │      │      │          │給周修德。        │          │                        │
├──┼───┼───┼─────┼─────────┼─────┼────────────┤
│2   │吳慶川│周修德│於99年8月 │吳慶川於99年8月26 │因吳慶川迄│周修德販賣第一級毒品，處│
│    │      │      │26日上午約│日上午9時45分許、 │無支付對價│有期徒刑拾伍年陸月。扣案│
│    │      │      │9時53分許 │9時53分許，接連以 │1000元，故│之電子磅秤貳台、分裝袋壹│
│    │      │      │，在彰化縣│門號0000000000號行│周修德於此│批，均沒收；未扣案之諾基│
│    │      │      │鹿港鎮之「│動電話與周修德所有│部分所犯，│亞廠牌行動電話壹支（內含│
│    │      │      │文武廟」前│諾基亞廠牌之098908│尚無所得。│門號0000000000號SIM卡壹 │
│    │      │      │處。      │4492號行動電話（未│          │枚）沒收，如全部或一部不│
│    │      │      │          │扣案）聯繫，欲向周│          │能沒收時，追徵其價額。  │
│    │      │      │          │修德購買海洛因，周│          │                        │
│    │      │      │          │修德即基於販賣海洛│          │                        │
│    │      │      │          │因以營利之犯意，於│          │                        │
│    │      │      │          │左列時地販賣海洛因│          │                        │
│    │      │      │          │1包交付給吳慶川， │          │                        │
│    │      │      │          │惟吳慶川應給付之代│          │                        │
│    │      │      │          │價1000元，則迄未支│          │                        │
│    │      │      │          │付，而尚無所得。  │          │                        │
├──┼───┼───┼─────┼─────────┼─────┼────────────┤
│3   │洪淵清│周修德│於99年8月 │洪淵清於99年8月23 │500元     │周修德販賣第一級毒品，處│
│    │      │      │23日上午10│日上午10時3分及同 │          │有期徒刑拾伍年肆月。扣案│
│    │      │      │時15分後之│日上午10時15分許，│          │之電子磅秤貳台、分裝袋壹│
│    │      │      │某時，在彰│接連以其持用之門號│          │批，均沒收；未扣案之諾基│
│    │      │      │化縣福興鄉│0000000000號行動電│          │亞廠牌行動電話壹支（內含│
│    │      │      │員鹿路某處│話與周修德所有諾基│          │門號0000000000號SIM卡壹 │
│    │      │      │檳榔攤前。│亞廠牌之0000000000│          │枚）沒收，如全部或一部不│
│    │      │      │          │號行動電話（未扣案│          │能沒收時，追徵其價額；未│
│    │      │      │          │）聯繫，欲向周修德│          │扣案販賣第一級毒品所得新│
│    │      │      │          │購買海洛因，周修德│          │臺幣伍佰元沒收，如全部或│
│    │      │      │          │即基於販賣海洛因以│          │一部不能沒收時，以其財產│
│    │      │      │          │營利之犯意，於左列│          │抵償之。                │
│    │      │      │          │時地販賣海洛因1包 │          │                        │
│    │      │      │          │給洪淵清，得款500 │          │                        │
│    │      │      │          │元。              │          │                        │
├──┼───┼───┼─────┼─────────┼─────┼────────────┤
│4   │洪淵清│周修德│於99年8月 │洪淵清於99年8月26 │500元     │周修德販賣第一級毒品，處│
│    │      │      │26日下午5 │日下午5時13分許， │          │有期徒刑拾伍年肆月。扣案│
│    │      │      │時30分許，│以上開門號00000000│          │之電子磅秤貳台、分裝袋壹│
│    │      │      │在彰化縣福│03號行動電話與周修│          │批，均沒收；未扣案之諾基│
│    │      │      │興鄉○○街│德所有諾基亞廠牌之│          │亞廠牌行動電話壹支（內含│
│    │      │      │22號（起訴│0000000000號行動電│          │門號0000000000號SIM卡壹 │
│    │      │      │書誤載為沿│話（未扣案）聯繫，│          │枚）沒收，如全部或一部不│
│    │      │      │海路）即周│欲向周修德購買海洛│          │能沒收時，追徵其價額；未│
│    │      │      │修德工作之│因，周修德即基於販│          │扣案販賣第一級毒品所得新│
│    │      │      │場所附近。│賣海洛因以營利之犯│          │臺幣伍佰元沒收，如全部或│
│    │      │      │          │意，於左列時地，販│          │一部不能沒收時，以其財產│
│    │      │      │          │賣海洛因1包給洪淵 │          │抵償之。                │
│    │      │      │          │清，得款500元。   │          │                        │
├──┼───┼───┼─────┼─────────┼─────┼────────────┤
│5   │洪淵清│周修德│於99年8月 │洪淵清於99年8月30 │500元     │周修德販賣第一級毒品，處│
│    │      │      │30日上午9 │日上午8時58分許， │          │有期徒刑拾伍年肆月。扣案│
│    │      │      │時至10時之│以上開門號00000000│          │之電子磅秤貳台、分裝袋壹│
│    │      │      │間某時，在│03號行動電話與周修│          │批，均沒收；未扣案之諾基│
│    │      │      │彰化縣福興│德所有諾基亞廠牌之│          │亞廠牌行動電話壹支（內含│
│    │      │      │鄉○○路某│0000000000號行動電│          │門號0000000000號SIM卡壹 │
│    │      │      │處。      │話（未扣案）聯繫，│          │枚）沒收，如全部或一部不│
│    │      │      │          │欲向周修德購買海洛│          │能沒收時，追徵其價額；未│
│    │      │      │          │因，周修德即基於販│          │扣案販賣第一級毒品所得新│
│    │      │      │          │賣海洛因以營利之犯│          │臺幣伍佰元沒收，如全部或│
│    │      │      │          │意，於左列時地，販│          │一部不能沒收時，以其財產│
│    │      │      │          │賣海洛因1包給洪淵 │          │抵償之。                │
│    │      │      │          │清，得款500元。   │          │                        │
└──┴───┴───┴─────┴─────────┴─────┴────────────┘
附表二（被訴販賣第一級毒品無罪部分）：
┌──┬───┬──────┬────────┬─────┬────────┐
│編號│ 對象 │交易毒品時間│交易毒品地點    │每次購買金│    備    註    │
│    │      │            │                │額(新臺幣 │                │
│    │      │            │                │，下同)   │                │
├──┼───┼──────┼────────┼─────┼────────┤
│1   │黃能銓│99年9月初某 │周修德所工作而位│3,000元   │                │
│    │（綽號│日          │於彰化縣福興鄉秀│          │                │
│    │「老俊│            │厝村之工廠      │          │                │
│    │」）  ├──────┼────────┼─────┼────────┤
│    │      │99年11月7日 │周修德位於彰化縣│6,000元   │                │
│    │      │至同年月13日│福興鄉秀厝村福山│          │                │
│    │      │期間之某日  │路3段487號住處附│          │                │
│    │      │            │近之某產業道路旁│          │                │
├──┼───┼──────┼────────┼─────┼────────┤
│2   │洪淵清│99年8月23日 │位於彰化縣福興鄉│1,000元共2│                │
│    │      │前之8月間某7│員鹿路之某檳榔攤│次、500元 │                │
│    │      │日（小計共7 │前或彰化縣福興鄉│共5次     │                │
│    │      │次）        │沿海路旁等地    │          │                │
└──┴───┴──────┴────────┴─────┴────────┘